【裁判字號】    97,訴,563
【裁判日期】    971001
【裁判案由】    違反毒品危害防制條例
【裁判全文】
臺灣屏東地方法院刑事判決               97年度訴字第563號
公  訴  人  臺灣屏東地方法院檢察署檢察官
被      告  甲○○
上列被告因違反毒品危害防制條例案件，經檢察官提起公訴（97
年度毒偵字第650 號），嗣被告於本院準備程序進行中先就被訴
事實為有罪之陳述，本院告知被告簡式審判程序之旨，並聽取當
事人之意見後，裁定改由受命法官獨任依簡式審判程序審理，判
決如下：
    主  文
甲○○施用第一級毒品，累犯，處有期徒刑壹年陸月。
    事  實
一、甲○○前因施用毒品案件，經臺灣花蓮地方法院以88年度毒
    聲字第538 號裁定送觀察、勒戒後，經評定無繼續施用毒品
    之傾向，而釋放出所，並經臺灣花蓮地方法院檢察署檢察官
    於民國88年9 月30日以88年度偵字第2556號為不起訴處分確
    定，復因施用毒品案件，經同法院以89年度毒聲字第1020號
    裁定送觀察、勒戒，經評定有繼續施用毒品傾向，又經同法
    院以90年度毒聲字第878 號裁定令入戒治處所施以強制戒治
    ，嗣先後經同法院裁定停止戒治及撤銷停止戒治之裁定，至
    92年6 月8 日戒治期滿釋放，刑責部分則經臺灣花蓮地方法
    院以90年度訴字第120 號判決處應執行有期徒刑1 年4 月確
    定，另因施用毒品案件，經最高法院以92年度臺上字第5078
    號判決處應執行有期徒刑1 年3 月確定，因違反妨害兵役條
    例案件，經臺灣花蓮地方法院以92年度花簡字第270 號判決
    處有期徒刑3 月確定，上開各罪接續執行，於94年3 月30日
    因縮短刑期假釋出監，所餘刑期付保護管束，至95年3 月3
    日保護管束期滿，視為已執行完畢。詎仍不知悔改、戒絕毒
    品，明知海洛因經公告列為毒品危害防制條例第2 條第2 項
    第1 款之第一級毒品，不得非法持有、施用，竟基於施用第
    一級毒品海洛因之犯意，於96年9 月13日下午1 時39分許為
    警採尿前回溯96小時內（起訴書誤載為72小時內）不詳時間
    （扣除警力拘束期間），在台北縣板橋市某旅館內，以將海
    洛因摻入香菸內點燃吸食之方式，施用第一級毒品海洛因1
    次。嗣於96年9 月11日，因其另涉嫌竊盜案件為警查獲，經
    警方於96年9 月13日下午1 時10分許，通知其至警局製作筆
    錄，警方並於同日下午1 時39分許，徵得其同意，採集其尿
    液檢體送檢驗，結果呈嗎啡陽性反應，而查知上情。
二、案經台北市政府警察局南港分局報告臺灣士林地方法院檢察
    署檢察官呈請臺灣高等法院檢察署移轉臺灣花蓮地方法院檢
    察署復移轉於臺灣屏東地方法院檢察署檢察官偵查起訴。
    理  由
一、本案被告甲○○所犯違反毒品危害防制條例案件，並非法定
    刑為死刑、無期徒刑或最輕本刑3 年以上有期徒刑之罪，亦
    非高等法院管轄第一審之案件，而被告於本院準備程序中就
    被訴事實為有罪之陳述，本院合議庭乃裁定由受命法官獨任
    進行簡式審判程序。又簡式審判程序之證據調查，依刑事訴
    訟法第273 條之2 規定，不受同法第159 條第1 項審判外陳
    述排除之限制，再被告對於卷內之各項證據，亦不爭執證據
    能力，故卷內所列之各項證據，自得作為證據，先予敘明。
二、上揭事實，業據被告坦承不諱，其為警所採集之尿液檢體，
    經送請臺灣尖端先進生技醫藥股份有限公司以酵素免疫分析
    法及氣相層析質譜儀法檢驗，結果呈嗎啡陽性反應，有該公
    司96年9 月29日濫用藥物檢驗報告1 份在卷足憑，被告自白
    顯與事實相符。次查被告前因施用毒品案件，經依臺灣花蓮
    地方法院以88年度毒聲字第538 號裁定送觀察、勒戒後，經
    評定無繼續施用毒品之傾向，釋放出所，並經臺灣花蓮地方
    法院檢察署檢察官於88年9 月30日以88年度偵字第2556號為
    不起訴處分確定，復因施用毒品案件，經同法院以89年度毒
    聲字第1020號裁定送觀察、勒戒，經評定有繼續施用毒品傾
    向，又經同法院以90年度毒聲字第878 號裁定令入戒治處所
    施以強制戒治，嗣先後經同法院裁定停止戒治及撤銷停止戒
    治，至92年6 月8 日戒治期滿釋放，刑責部分則經臺灣花蓮
    地方法院以90年度訴字第120 號判決處應執行有期徒刑1 年
    4 月確定，另因施用毒品案件，經最高法院以92年度臺上字
    第5078號判決處應執行有期徒刑1 年3 月確定，因違反妨害
    兵役條例案件，經臺灣花蓮地方以92年度花簡字第270 號判
    決處有期徒刑3 月確定，上開各罪接續執行，至94年3 月30
    日因縮短刑期假釋出監，所餘刑期付保護管束，至95年3 月
    3 日保護管束期滿，視為已執行完畢之事實，有臺灣屏東地
    方法院檢察署刑案資料查註紀錄表、臺灣高等法院被告全國
    前案紀錄表各1 份在卷可按，是被告於強制戒治執行完畢釋
    放後5 年內，再犯本件施用毒品犯行，事證明確，應予依法
    論科。
三、查海洛因係屬毒品危害防制條例第2 條第2 項第1 款所規定
    之第一級毒品，是核被告所為，係犯毒品危害防制條例第10
    條第1 項之施用第一級毒品罪。其持有毒品復進而施用，其
    持有毒品之低度行為，為施用毒品之高度行為所吸收，不另
    論罪。又被告前有如事實欄所示之科刑及執行情形，有臺灣
    屏東地方法院檢察署刑案資料查註紀錄表、臺灣高等法院被
    告前案紀錄表各1 份附卷足憑，其於刑之執行完畢後5 年內
    ，再犯本件有期徒刑之罪，為累犯，應依刑法第47條第1 項
    加重其刑。爰審酌被告施用毒品，足以戕害其身心，滋生其
    他犯罪，且如前所述，其有多次施用毒品前科，仍不知悔悟
    ，惟念其犯後坦承犯行，且施用毒品行為於本質上係屬自我
    戕害行為，反社會性之程度應屬較低等一切情狀，並斟酌檢
    察官之求刑，量處如主文所示之刑。
據上論斷，應依刑事訴訟法第273 條之1 第1 項、第299 條第1
項前段，毒品危害防制條例第10條第1 項，刑法第11條前段、第
47條第1 項，判決如主文。
本案經檢察官李侑姿到庭執行職務。
中    華    民    國    97    年    10    月    1     日
                  刑事第五庭  法  官  陳秀慧
以上正本證明與原本無異。
如不服本判決應於收受本判決送達後十日內向本院提出上訴書狀
，其未敘述上訴理由者，並得於提起上訴後十日內向本院補提理
由書狀（均須按他造當事人之人數附繕本）「切勿逕送上級法院
」。
中    華    民    國    97    年    10    月    1     日
                              書記官  溫訓暖
附錄本判決論罪科刑法條：
毒品危害防制條例第10條第1項：
施用第一級毒品者，處6月以上5年以下有期徒刑。


司法院資訊處製作；財團法人民間司法改革基金會備份。
